# 请教陈版，与资产相关的政府补助递延收益的摊销时间

提问人：我且吃茶 时间：2019-11-28 06:30:17
A 公司于 2019 年 1 月 1 日收到与资产相关的政府补助 6000 万元，根据公司申请资金报告文件，该资金用途为建设生产制造基地所用，项目计划投资共 8 亿元，公司生产设备折旧年限为 6-14年，厂房折旧年限为 20年。相关政府批复文件未对补助资金做验收等明确要求。请教陈版，在递延收益摊销时，该如何确认限摊销年限？

回答人：chenyiwei
一般可根据该生产基地内主要固定资产的加权平均折旧年限，或者指定若干项金额较大的主要固定资产项目（如厂房、重要机器设备等），以其折旧年限作为递延收益的摊销年限。